臺灣橋頭地方法院民事判決
111年度橋小字第422號
原      告  裕邦信用管理顧問股份有限公司

法定代理人  陳載霆  
訴訟代理人  陳國賢  

            劉書瑋  
            蘇偉譽  
被      告  宜薇涵即王薇涵


上列當事人間請求清償債務事件，經本院於民國111年5月26日言
詞辯論終結，判決如下：
    主      文
被告應給付原告新臺幣11,987元，及其中新臺幣1,924元自民國1
09年9月12日至清償日止，按週年利率百分之5計算之利息。
訴訟費用新臺幣1,000元由被告負擔。
本判決得假執行。
    事實及理由
一、原告主張：被告於民國105年10月14日向原債權人亞太電信
    股份有限公司（下稱亞太電信公司）申請租用門號00000000
    00號（下稱系爭門號）之行動電話服務，依約應按期繳納相
    關資費，然被告並未如其繳納，尚積欠電信費新臺幣（下同
    ）1,924元及專案補貼款10,063元元，合計11,987元。亞太
    電信公司業於109年9月11日將前開債權讓與原告，並經原告
    通知被告，故原告爰依電信服務契約及債權讓與之法律關係
    ，請求被告給付等語，並聲明：被告應給付原告11,987元，
    及其中1,924元自109年9月12日起至清償日止，按週年利率5
    ％計算之利息。
二、被告則以：被告未曾使用過系爭門號，當初是因為通訊行說
    有抽獎活動，我抽到腳踏車，對方請我寫資料，我不知道是
    申請系爭門號，收到電信費帳單後才知道申請了系爭門號，
    我告知通訊行後，對方表示會幫忙處理。我確實有於系爭門
    號申請書上簽名，但其中一個簽名並非我簽的等語，資為抗
    辯。並聲明：原告之訴駁回。  
三、原告上開之主張，業據其提出亞太電信公司之系爭門號之申
    請書、電信服務費通知單、專案補償款繳款單、債權讓與證
    明書、存證信函及郵件收件回執等為證，惟為被告所否認，
    並以前詞置辯，經查：
　㈠被告向亞太電信公司申請系爭門號，並簽立申請書之情，有
    系爭門號之申請書為證（支付命令卷第21至23頁），且被告
    於本院審理中亦表示申請書上之兩處簽名確實係其本人親簽
    等語（本院卷第52頁），足徵被告確實有辦理、填寫系爭門
    號之申請書並取得SIM 卡無訛。是系爭門號由被告向亞太電
    信公司所申請之事實，自堪予以採認。
　㈡被告雖辯稱申請後，不曾使用過系爭門號，自無須繳納任何
    費用云云，惟查，系爭門號申請書上載明「4G資費799、合
    約期間30個月、終端設備補貼款11,000元、電信優惠補償款
    （月）100元、專案補償款，按終端設備補貼款之金額及實
    際已贈送之網內（外）市話通話優惠金額及月租費減收金額
    （電信優惠補貼款），依照未滿租期按日遞減收取」等語（
    支付命令卷第21、23頁），且亞太電信公司因消費者申請而
    贈送行動電話1 支予申辦人，亦為申請書所明揭，足見亞太
    電信公司係以贈送行動電話為誘因而促使消費者申辦行動電
    話門號使用，而消費者如依專案申請而免費取得行動電話1 
    支使用，即需依同意書所載之資費繳交及使用一定期間以上
    ，否則需補償亞太電信公司之損失。因上開之約定係兩造間
    之合意內容，且為亞太電信公司經營促銷之手法，而消費者
    亦蒙其利而取得免費之行動電話使用，並無有違善良風俗或
    強制規定之情形，自難認其約定無效。被告雖仍辯稱未取得
    行動電話，僅取得腳踏車云云，惟申請書上已載明領取行動
    電話1 支等語，苟被告未領取行動電話，何以於該同意書上
    簽名，被告亦未舉證以辯該情，顯見上開所述要屬無憑。據
    此，因亞太電信公司免費贈送消費者行動電話之目的，係為
    擴大其經營市場及吸引消費群眾，使消費者在取得免費行動
    電話後，因使用該申請之門號繳納電話費而增加公司之營利
    收入，而上開約定已明文被告需選擇資費方案及使用一定之
    期間（即俗稱綁約期間），故被告縱未使用行動電話、系爭
    門號或以通話費抵付月租費後未達資費方案之金額，仍至少
    在綁約期間內每月繳納約定之資費，並非未啟用即免去繳交
    月租費及無須負補償行銷費用之責，否則申請書之上開約定
    即形同具文，是被告以未使用系爭門號而欲規避上開約定，
    依上所述，自屬無憑。
　㈢末按給付有確定期限者，債務人自期限屆滿時起，負遲延責
    任。給付無確定期限者，債務人於債權人得請求給付時，經
    其催告而未為給付，自受催告時起，負遲延責任；遲延之債
    務以支付金錢為標的者，債權人得請求依法定利率計算之遲
    延利息；應付利息之債務，其利率未經約定，亦無法律可據
    者，週年利率為百分之5，民法第229條第1項、第2項前段、
    第233條第1項前段及第203條分別定有明文。本件原告請求
    被告給付電信費，依契約約定係按月繳付，乃有確定期限之
    債務，被告積欠至106年1月間之電信費，分別於各期帳單所
    示繳款截止日屆期，嗣經亞太電信公司結算至106年2月5日
    之專案補償款，亦於亞太電信公司當月寄發繳款單催告時到
    期（支付命令卷第20頁），依此，原告請求被告給付11,987
    元，及其中1,924元自109年9月12日起至清償日止，按週年
    利率5 ％計算之利息，亦屬有據。　
四、綜上所述，原告依電信服務契約及債權讓與之法律關係，請
    求被告給付11,987元，及其中1,924元自109年9月12日起至
    清償日止，按週年利率5 ％計算之法定遲延利息，均有理由
    ，應予准許。
五、本件係小額訴訟事件所為被告敗訴之判決，爰依民事訴訟法
    第436條之20之規定，依職權宣告假執行。　　
六、訴訟費用裁判之依據：民事訴訟法第78條。
中　　華　　民　　國　　111 　年　　6 　　月　　17　　日
                  橋頭簡易庭  法      官  郭育秀
以上正本係照原本作成。
被告如不服本判決，應於送達後20日內，向本院提出上訴狀並表
明上訴理由（依民事訴訟法第436條之24第2項之規定，對於小額
程序之第一審判決提起上訴，非以其違背法令為理由，不得為之
），如於本判決宣示後送達前提起上訴者，應於判決送達後20日
內補提上訴理由書（須附繕本）。且上訴狀內應記載表明（一）
原判決所違背之法令及其具體內容。（二）依訴訟資料可認為原
判決有違背法令之具體事實者。
中　　華　　民　　國　　111 　年　　6 　　月　　17　　日
      　　　　　　　　　　　　書  記  官  薛如媛